【裁判字號】    95,訴,6604
【裁判日期】    950719
【裁判案由】    清償借款
【裁判全文】
臺灣臺北地方法院民事判決              95年度訴字第6604號
原      告    台北富邦商業銀行股份有限公司
法定代理人    甲○○
訴訟代理人    戊○○
被      告    膺翔工程有限公司
兼法定代理人  丙○○○
被      告    丁○○
              乙○○
                          2樓.
上列當事人間清償借款事件，本院於中華民國95年7月12日言詞
辯論終結，判決如下：
    主      文
被告膺翔工程有限公司、丙○○○、丁○○應連帶給付原告新台
幣壹佰捌拾伍萬仟肆佰捌拾捌元及如附表一所示之利息、違約
金。
被告膺翔工程有限公司、丙○○○、乙○○應連帶給付原告新台
幣壹佰捌拾捌萬貳仟佰肆拾元及如附表二所示之利息、違約
金。
訴訟費用由被告膺翔工程有限公司、丙○○○、丁○○連帶負擔
二分之一，餘由被告被告膺翔工程有限公司、丙○○○、乙○○
連帶負擔。
本判決第一項於原告以新台幣陸拾貳萬元或同面額之中央政府建
設公債九十三年度甲類第七期債票為被告膺翔工程有限公司、丙○○○、丁○○供擔保後，得假執行。
本判決第二項於原告以新台幣陸拾萬元或同面額之中央政府建
設公債九十三年度甲類第七期債票為被告膺翔工程有限公司、丙○○○、乙○○供擔保後，得假執行。
    事實及理由
甲、程序方面：
一、按當事人得以合意定第一審管轄法院。但以關於由一定法律
    關係而生之訴訟為限。前項合意，應以文書證之。民事訴訟
    法第24條定有明文。查，依據兩造所簽訂之約定書第11 條
    ，合意以原告總行所在地之法院為第一審管轄法院，而原告
    總行既設於本院轄區，故本院自有管轄權，合先敘明。
二、本件被告膺翔工程有限公司、丙○○○經合法通知，未於言
    詞辯論期日到場，核無民事訴訟法第三百八十六條所列各款
    情形，爰依原告之聲請，由其一造辯論而為判決。
乙、實體方面：
一、原告起訴主張：被告膺翔工程有限公司（下稱膺翔公司）以
    被告丙○○○、丁○○為連帶保證人，於民國94年8月24日
    向原告借款新台幣（下同）200萬元，期限至99年8月23日，
    約定自借款日起，以1個月為一期，依據年金法計算月付金
    ，按月平均攤還本息，第一年利息均按年息5.5％計算，利
    率固定。第二年起利息按原告牌告基準利率加碼年息1.85％
    機動計算，嗣後原告調整上開牌告基準利率時，應自調整之
    日起，按新利率加碼計算。另被告膺翔工程有限公司復於94
    年9月30日以被告丙○○○、乙○○為連帶保證人，向原告
    借款200萬元，期限至99年9月29日，約定自借款日起，以1
    個月為一期，依據年金法計算月付金，按月平均攤還本息，
    第一年利息均按年息5.25％計算，利率固定。第二年起利息
    按原告牌告基準利率加碼年息1.6％機動計算，嗣後原告調
    整上開牌告基準利率時，應自調整之日起，按新利率加碼計
    算。上開二筆借款均約定遲延履行時，除仍按上開利率計付
    遲延利息外，逾期在6個月以內部分，按原利率10％計算之
    違約金，逾期超過6個月部分，按原利率20％計算之違約金
    ，如遲延全部或一部本金時，即喪失期限利益，全部債務視
    為到期。詎料，第一筆借款膺翔公司自95年1月24日起即未
    依約繳付本息，依約本件債務視為已屆清償期，目前尚積欠
    如主文所示之本息尚未清償。爰依據消費借貸及連帶保證之
    法律關係，訴請被告連帶給付。並提出保證書、借據及約定
    書等件為證。並聲明：(一)如主文第1、2項所示；(二)願供擔保
    ，請准宣告假執行。
二、被告方面：
（一）被告膺翔公司、丙○○○部分：
      被告膺翔公司、丙○○○未於言詞辯論期日到場，亦未提
      出準備書狀作何聲明或陳述。
（二）被告丁○○、乙○○則以：對於擔任連帶保證人一事不爭
      執，但當初是因為膺翔公司經營正常方同意擔任連帶保證
      人等語，資為抗辯。並聲明：原告之訴駁回。
三、得心證之理由：
（一）按當事人對於他造主張之事實，於言詞辯論時不爭執者，
      視同自認。但因他項陳述可認為爭執者，不在此限。當事
      人對於他造主張之事實，已於相當時期受合法之通知，而
      於言詞辯論期日不到場，亦未提出準備書狀爭執者，準用
      第1項之規定。但不到場之當事人係依公示送達通知者，
      不在此限。民事訴訟法第280條第1、3項分別有明定。本
      件原告主張：被告膺翔公司以其餘被告為連帶保證人向伊
      借款，然未依約繳款，而使全部債務視為到期，尚餘如主
      文所示之本金、利息及違約金尚未清償之事實，已據其提
      出如上開所載之證物為憑，核屬相符，又被告膺翔公司、
      丙○○○非經公示送達已收受開庭通知及起訴狀繕本，其
      未於言詞辯論到場陳述意見或提出書狀爭執，被告丁○○
      、乙○○對於擔任膺翔公司之連帶保證人乙事亦不爭執，
      依上開規定均視同自認，則原告之主張，自堪信為真實。
（二）按消費借貸之借用人應於約定期限內，返還與借用物種類
      品質、數量相同之物，民法第478條前段定有明文；又所
      謂連帶保證，係指保證人與主債務人就債務之履行，對於
      債權人各負全部給付之責任者而言，是連帶保證債務之債
      權人得同時或先後向保證人為全部給付之請求（最高法院
      45年台上字第1426號判例、77年台上字第1772號判決參照
      ）。再按遲延之債務，以支付金錢為標的者，債權人得請
      求依法定利率計算之遲延利息。但約定利率較高者，仍從
      其約定利率；當事人得約定債務人於債務不履行時，應支
      付違約金，民法第233條第1項、第250條第1項分別定有明
      文。被告膺翔公司向原告借款未依約清償，經全部視為到
      期，尚積欠如主文所示之本金、利息及違約金迄未清償，
      而其餘被告為連帶保證人，已如上述，揆諸上開說明及規
      定，被告自應連帶負清償責任。
（三）綜上，原告依消費借貸及連帶保證契約請求被告連帶給付
      如主文所示之本金、利息及違約金為有理由，應予准許。
四、假執行之宣告：原告陳明願供擔保，請求宣告假執行，核無
    不合，茲酌定相當之擔保金額，予以准許。
五、訴訟費用負擔之依據：民事訴訟法第85條第2項。
中    華    民    國    95    年    7     月    19    日
                  民事第四庭    法  官  黃柄縉
以上正本係照原本作成
如對本判決上訴，須於判決送達後20日內向本院提出上訴狀
中    華    民    國    95    年    7     月    20    日
                                書記官  楊湘雯
附錄：
民事訴訟法第392條
（附條件之假執行或免為假執行之宣告）
法院得宣告非經原告預供擔保，不得為假執行。
法院得依聲請或依職權，宣告被告預供擔保，或將請求標的物提
存而免為假執行。
依前項規定預供擔保或提存而免為假執行，應於執行標的物拍定
、變賣或物之交付前為之。


司法院資訊處製作；財團法人民間司法改革基金會備份。
